# JEAN-BAPTISTE HAUCHARD

## **EXPÉRIENCES**

Responsable Recherche et Développement, 03/2016 - Current L'Île Des Médias, puis Kardham Digital, Paris

**Création d'une gamme d'objets connectés** VDBuilding pour l'optimisation des espaces réservables du secteur tertiaire :

- Gestion d'équipe, avant-vente, recherche et développement, support
- Ingénieur "Full Stack": prototypage et production d'objets et d'API, Devops Debian (SaaS OVH et GCP / On Premise), développement et troubleshooting logiciel (C, Bash, PHP) et matériel (signalétiques LED, capteurs et passerelles Enocean, Sigfox, LoRa et RF diverses).
- Conception d'un connecteur de calendriers et d'un moteur de scénarios interfacé avec les capteurs et les signalétiques, gestion des statistiques, multi-bâtiment et multi-timezone.

#### Conseil e-mail marketing , 11/2015 - 12/2015 Sendinblue. Paris

- Orientation des prospects stratégiques vers les options appropriées.
- Automatisation de la pré-qualification commerciale.

#### Chef de projets, 01/2014 - 10/2015 NBS System, Paris

- Suivi du top 30 des clients hosting dédié haute sécurité (PCI-DSS).
- Comitologie, production des statistiques et rapports KPI.

#### Administrateur Systèmes et Réseaux, 05/2012 - 12/2013 NBS System, Paris

- Maintien d'un environnement Cloud (multi-DC) axé sur les performances (GNU/Linux) pour clients e-commerce / institutionnels.
- Connaissance technique approfondie du système, du réseau et de l'hébergement, mais également un bon sens du service client et une communication pointue.
- Déploiement, troubleshooting, astreintes, gestion de projets techniques, administration interne.

#### Enseignant Vacataire, 02/2010 - 12/2011 Ministère de l'Éducation nationale, Normandie

- [Collège] Technologie.
- [Tous niveaux] Soutien Mathématiques et Physique-Chimie.

#### Ingénieur d'affaires, 05/2008 - 12/2008 INVIVOO, Courbevoie, Hauts-de-Seine

- Prospection, négociation et suivi d'affaires (ESN IT et Finance).
- Recrutement et suivi de collaborateurs.

#### Ingénierie micro-éléctronique, 09/2007 - 06/2008 Foehn Technologies, EEMI (Projet scolaire), Le Havre

- Conception d'un **module de surveillance** pour le transport maritime.
- Brevet FR2913787, Prix d'innovation logistique, label Oséo-Anvar.

## **FORMATION**

Diplôme d'Ingénieur, 2008

ESIGELEC - Informatique et Réseaux

Maths Sup / Maths Spé, PCSI, 2005

Lycée François 1er - Le Havre - Bac S mention Bien

- President State State
- +33 6 71 24 68 68
- jbhauchard@gmail.com
- Nationalité Française
- 角 Permis B
- in linkedin.com/in/jbhauchard

#### **SYNOPSIS**

Ingénieur polyvalent de l'Internet des Objets, j'ai passé des années à concrétiser et transmettre des concepts techniques à tous types de publics. J'ai une grande expérience en matière d'hébergement web et de cloud computing et j'ai la fibre "maker". Je pourrai donc vous aider à mettre en place des projets innovants et vous apporter une bonne connaissance de l'industrie et une expérience pédagogique solide et efficace.

# COMPÉTENCES

- Passion pour l'ingénierie, le fonctionnement et la sécurité des infrastructures, des logiciels et des machines
- "Full Stack" au sens large: chimie, électronique, C, Bash, Python, SysAdmin, ML, ...

#### Langues:

- Français (langue natale),
- Anglais (courant, 915 au TOEIC),
- Roumain (pratique quotidienne),
- Espagnol (niveau B2 en 2015)

## MISC.

- Vif intérêt pour l'Open Source, l'Open Hardware, le "Hacking" au sens premier, la culture "Maker" et la réparation électronique
- Pratique régulière de la Conception Assistée par Ordinateur (freeCAD) et de la Fabrication Assistée par Ordinateur (impression 3D, CNC, gravure/découpe Laser)
- Irrépressible envie de transmettre les connaissances et de satisfaire les curinsités
- Membre d'un collectif d'artistes, plusieurs expositions à Paris et IdF, pratique de l'Estampe (gravure sur Cuivre, Zinc, Bois, Lino,...), animation d'ateliers Cyanotype au Petit Palais, photographie argentique alternative
- Pratique assidue de la Cuisine et de la Parentalité